臺灣新北地方法院刑事判決
111年度審交易字第329號
公  訴  人  臺灣新北地方檢察署檢察官
被      告  林宗緯


上列被告因過失傷害案件，經檢察官提起公訴（111 年度偵緝字
第171 號），本院判決如下：
    主  文
林宗緯汽車駕駛人無駕駛執照駕車犯過失傷害罪，處有期徒刑伍
月，如易科罰金，以新臺幣壹仟元折算壹日。
    事實及理由
壹、查被告林宗緯所犯係死刑、無期徒刑、最輕本刑為3 年以上
    有期徒刑以外之罪，其於準備程序就被訴事實為有罪之陳述
    ，經告知簡式審判程序之旨，並聽取其與檢察官之意見後，
    本院認無不得或不宜改依簡式審判程序進行之處，爰依刑事
    訴訟法第273 條之1 第1 項、第284 條之1 之規定，裁定進
    行簡式審判程序。
貳、本案犯罪事實及證據，除下列事項應予補充外，餘均引用附
    件即檢察官起訴書之記載：
一、犯罪事實欄一之末，應補充「嗣經警據報前往現場處理時，
    林宗緯在現場，向到場處理警員坦承為肇事者，並接受其後
    裁判」。
二、補充「道路交通事故肇事人自首情形記錄表、公路監理電子
    閘門證號查詢汽車駕駛人資料各1 份（參110 年度偵字第34
    641 號卷第20頁、第30頁）」、「被告林宗緯於111 年5 月
    12日本院準備程序及審理中之自白（參本院卷附當日各該筆
    錄）」為證據。
叁、論罪科刑：
一、核被告所為，係犯刑法第284 條前段之汽車駕駛人無駕駛執
    照駕車過失致人受傷罪，並應依道路交通管理處罰條例第86
    條第1 項之規定加重其刑。又被告於肇事後，在犯罪未被有
    偵查權限之機關或公務員發覺前，主動向據報前往現場處理
    之警員表明係肇事者，而願接受裁判等情，此觀卷附道路交
    通事故肇事人自首情形記錄表1 份可明，其合於自首要件，
    得依刑法第62條前段規定減輕其刑，並與前開加重事由依法
    先加後減之。
二、審酌被告案發時未領有合格之駕駛執照，本不得在公用道路
    上駕駛車輛，且一旦違規駕車上路，更應時時提高警覺並切
    實遵循道路交通安全規則，以維護自身及其他用路人之生命
    、身體或財產安全，卻於案發時地，行至無號誌交岔路口時
    ，支線道車未暫停讓幹線道車先行，致告訴人徐勵受有附件
    犯罪事實欄一所示之嚴重傷害，甚為不該，兼衡被告之素行
    、教育程度、職業、家庭經濟與生活狀況，以及犯後始終坦
    承犯行，態度勉可，迄今未能與告訴人達成和解或成立調解
    ，亦未獲得告訴人之諒解等一切情狀，量處如主文所示之刑
    ，並諭知如易科罰金之折算標準，以資處罰。
肆、本判決係依刑事訴訟法第310 條之2 及第454 條所製作之簡
    化判決，依法僅需記載犯罪事實、證據名稱及應適用之法條
    ，並得以簡略方式為之，如認定之犯罪事實、證據及應適用
    之法條，與檢察官起訴書之記載相同者，得引用之，附此敘
    明。
據上論斷，應依刑事訴訟法第273 條之1 第1 項、第299 條第1
項前段、第310 條之2 、第454 條（本件依刑事判決精簡原則，
僅記載程序法條文），判決如主文。
本案經檢察官黃筵銘偵查起訴，由檢察官陳炎辰到庭執行公訴。
中　　華　　民　　國    111   年 　  5  　月 　 31  　日
                刑事第二十四庭  法  官　李俊彥   
以上正本證明與原本無異。
如不服本判決，應於判決送達後20日內敘明上訴理由，向本院提
出上訴狀（應附繕本），上訴於臺灣高等法院。其未敘述上訴理
由者，應於上訴期間屆滿後20日內向本院補提理由書「切勿逕送
上級法院」。
                                書記官  林慈恩
中　　華　　民　　國　  111 　年　   5    月    31    日
附錄本判決論罪之法律條文：
中華民國刑法第284 條
因過失傷害人者，處1 年以下有期徒刑、拘役或10萬元以下罰金
；致重傷者，處3 年以下有期徒刑、拘役或30萬元以下罰金。

道路交通管理處罰條例第86條
汽車駕駛人，無駕駛執照駕車、酒醉駕車、吸食毒品或迷幻藥駕
車、行駛人行道或行經行人穿越道不依規定讓行人優先通行，因
而致人受傷或死亡，依法應負刑事責任者，加重其刑至二分之一
。
汽車駕駛人，在快車道依規定駕車行駛，因行人或慢車不依規定
，擅自進入快車道，而致人受傷或死亡，依法應負刑事責任者，
減輕其刑。
--------------------------------------------------------
附件：
臺灣新北地方檢察署檢察官起訴書
                                    111年度偵緝字第171號
　　被　　　告　林宗緯　男　21歲（民國00年0月0日生）
　　　　　　　　　　　　住新北市○○區○○路00巷00號4樓
　　　　　　　　　　　　居新北市○○區○○街000巷00號4樓
　　　　　　　　　　　　國民身分證統一編號：Z000000000號
上列被告因過失傷害案件，業經偵查終結，認應提起公訴，茲將
犯罪事實及證據並所犯法條分敘如下：
　　　　犯罪事實
一、林宗緯於民國109年11月14日10時10分許，無照駕駛車牌號
    碼0000-00號自用小客車，由南往北方向沿新北市三重區三
    民街往新北大道方向行駛，嗣行經新北市三重區三民街與新
    北大道1段之交岔路口（屬T字型）並欲右轉時，本應注意汽
    車行至無號誌交岔路口時，支線道車應暫停讓幹線道車先行
    ，並隨時採取必要之安全措施，而依當時情形，並無不能注
    意之情事，竟疏未注意及此，仍貿然駕車右轉，適徐勵騎乘
    車牌號碼000-000號普通重型機車，由西往東方向沿同區新
    北大道1段往中華路方向直行駛至該處路口，見狀閃避不及
    ，2車因而發生碰撞，導致徐勵除人車倒地外，並因而受有
    右側鎖骨骨折、右胸挫傷併第二至第七肋骨骨折併皮下氣腫
    等傷害。
二、案經徐勵訴由新北市政府警察局三重分局報告偵辦。
　　　　證據並所犯法條
一、證據清單：
編號 證　據　名  稱　　 待　證　事　實　　 1 被告林宗緯之供述 被告坦承於上開時、地無照駕駛汽車，未注意支線道車應暫停讓幹線道車先行，貿然右轉 與告訴人徐勵騎乘之機車發生碰撞，其有過失之事實。 2 告訴人徐勵於警詢中之指訴　 證明全部犯罪事實。 3 道路交通事故現場圖、道路交通事故調查報告表、道路交通事故調查報告表(一)(二)各1份及新北市政府警察局舉發違反道路交通管理事件通知單1張，現場及車損照片10張 ⑴本件交通事故發生經過及現 場情形。 ⑵被告無照駕車發生本件交通 事故之事實。  4 新北市政府警察局道路交通事故初步分析研判表1份 被告無照駕車，支線道車未讓幹線道車先行，為肇事原因之事實。 5 新北市立聯合醫院乙種診斷證明書1份 證明告訴人因本件交通事故而受有犯罪事實欄示傷害之事實。 
二、核被告所為，係犯刑法第284條前段之過失傷害罪嫌。又被
    告本件無照駕車致告訴人受傷，有新北市政府警察局舉發違
    反道路交通管理事件通知單1份在卷可稽，請依道路交通管
    理處罰條例第86條第1項規定加重其刑。
三、依刑事訴訟法第251條第1項提起公訴。
  　此　致
臺灣新北地方法院
中　　華　　民　　國　 111　　年　　1 　　月　  27　　日
　　　　　　　　　　　　　　　檢　察　官  黃筵銘